【裁判字號】    92,訴,306
【裁判日期】    920710
【裁判案由】    搶奪等
【裁判全文】
臺灣桃園地方法院刑事判決                          九十二年度訴字第三六號
    公  訴  人  臺灣桃園地方法院檢察署檢察官
    被      告  子○○
                壬○○
右列被告等因搶奪等案件經檢察官提起公訴（九十年度偵字第一九三二二０號，九十
一年度偵字第四三九七號、八一四七號），本院判決如左：
    主    文
子○○共同意圖為自己不法之所有，而搶奪他人之動產，處有期徒刑拾月；又共同竊
盜，處有期徒刑貳月；又連續牙保贓物，處有期徒刑貳月；應執行有期徒刑壹年壹月
。
壬○○共同意圖為自己不法之所有，而搶奪他人之動產，處有期徒刑拾月；其餘被訴
竊盜及侵占遺失物部分無罪。
    事    實
一、子○○、壬○○二人於民國九十年十月二十六日，由壬○○騎乘其母親葉春蘭所
    有而供其使用之車號ＩＵＪ─七七七號機車搭載子○○，當日夜間十一時五十五
    分許，行經桃園縣平鎮市○○路與快速道路橋下，見丑○○騎乘ＩＵＳ─七七一
    號機車後載其女庚○○，而庚○○所有皮包置於機車腳踏墊處，認有機可乘，竟
    共同意圖為自己不法之所有，改由子○○騎乘上開機車搭載壬○○，而由子○○
    將機車駛近，乘庚○○不備之際，由壬○○動手奪取前揭庚○○所有皮包（內有
    身分證、駕照、中國國際商業銀行及中國信託商業銀行金融卡、健保卡、學生證
    、諾基亞廠牌八二五０型手機（序號000000000000000）、現金新臺幣（下同）
    八百元），得手後旋即駛離，二人將上開現金朋分花用，其餘證件及提款卡則丟
    棄路旁，手機則交由子○○於翌日，持至同縣觀音鄉○○路○段一六七號之「愛
    快通訊行」，以四千元賣與甲○○；
二、子○○復與姓名年籍不詳之成年男子，共同意圖為自己不法之所有，於九十年十
    一月二十七日下午二時許前某時，在桃園縣新屋鄉永安漁港停車場內，由該名男
    子動手將丁○○所有車牌號碼Ｖ八─九九九五號自用小客車玻璃敲破後（毀損部
    分未據告訴），入內竊取丁○○所有之諾基亞廠牌八八五０型手機（序號00000
    000000000），得手後旋由子○○持該手機至桃園縣中壢市○○路一之二九號「
    全友通訊廣場」賣與乙○○；
三、子○○基於概括犯意，於九十年十一月二十九日，明知該姓名年籍不詳之成年男
    子所交付摩托羅拉廠牌Ｔ二六八八型手機（序號000000000000000）一支係屬來
    路不明之贓物（該手機係余艷所有，於九十年十一月二十九日，在桃園縣中壢市
    ○○○路一段二二三巷口，遭不詳姓名之人搶奪），竟基於牙保贓物之犯意而應
    允代為出售收受之，且旋即於當日持至前開「全友通訊廣場」賣與乙○○；同年
    十二月十四日，明知該男子所交付諾基亞廠牌八八五０型手機（序號0000000
    00000000）亦屬來路不明之贓物（該手機係甘文所有，借由辛○○使用，辛○○於九十年十一月二十二日在中壢市○○路某廠房內遺失），猶承前犯意應允代
    為出售而收受之，且於收受當日再持往「全友通訊廣場」賣與乙○○。
四、案經桃園縣警察局平鎮、中壢分局報告臺灣桃園地方法院檢察署檢察官偵查起訴
    。
    理    由
壹、有罪部分：
一、右揭事實一之搶奪犯行，訊據被告子○○、壬○○均矢口否認之，均辯稱：案發
    當天渠等與朋友在喝酒唱歌，並未騎機車經過該處云云，被告子○○另辯稱：渠
    等唱完歌回家途中才撿到該手機，隔天伊就拿去「愛快通訊行」賣云云。惟查：
    (一)被告子○○於右開時間出售該手機與「愛快通訊行」之甲○○此事實，業據證
      人甲○○於警訊及偵、審中陳述明確，並有切結書一紙（見九十年度偵字第一
      九三二０號卷第四三頁）附卷可稽。經警循線查獲被告子○○後，其就此業於
      警訊及偵查中坦承該手機係搶奪所得此事實，其於警訊中供稱：（妳於九十年
      十月二十六日二十三時五十五分有無在平鎮市○○路與東西向快速道路口搶奪
      他人財物？）伊有於右記時、地搶奪他人財物，當天與一個認識不久的朋友綽
      號小峰共同搶得乙只皮包，內有身分證件及乙支諾吉亞八二五０型行動電話、
      金融卡二張、健保卡及現金八百元等財物˙˙˙伊等是使用壬○○所有之ＩＵ
      Ｊ─七七七號光陽廠牌紅色重型機車為交通工具行搶的˙˙˙當時是由伊騎車
      另由小峰動手搶走被害人置放於機車腳踏板之皮包，搶得之現金八百元兩人平
      分花用殆盡，行動電話由伊持有，另身分證件及金融卡等物連同皮包一起棄於
      平鎮市○○路○○段之路旁，伊將該行動電話以四千元之代價賣予觀音鄉一家
      「愛快通訊行」等語，於偵查中供稱：（九十年十月二十六日晚上十一點五十
      五分在平鎮市○○道路橋下搶別人揹包？）是，伊騎車，小峰坐後座，由小峰
      動手，機車是壬○○的等語明確（以上見同前偵查卷第四至五、三０至三一頁
      ）。此與被害人丑○○、庚○○於警訊及本院調查中所述（同上偵查卷第一九
      至二二頁，本院九十二年四月十六日、同年五月十九日訊問筆錄）遭搶之時間
      、地點、方式及所失財物等情，互核一致。參以被害人丑○○、庚○○於遭搶
      後翌日，被告子○○旋即持該手機出售與「愛快通訊行」等情，足徵被告子○○前開警訊及偵查中自白搶奪犯行，確與事實相符。至與其共犯部分，雖被告
      子○○前揭警訊及偵查中所述係綽號小峰之人，然查，本件員警查獲被告子○○及壬○○二人後，被害人庚○○於警訊中指陳：因伊有很清楚的見到男性歹
      徒的臉，所以伊對該名犯嫌能清楚指認等語，於本院調查中指陳：男的側面的
      型貌跟搶伊的時候，伊所看到的型貌是相同的，因為當時他們是側面朝伊等行
      搶˙˙˙（在警局就有讓你指認？）有，但是指認結果如上開所述，因當時是
      側面看到他，伊能確定側面很像等語明確（見同上偵查卷第二一頁反面，本院
      九十二年五月十九日訊問筆錄）；而被害人庚○○於警訊中所指被告壬○○當
      時之身形特徵為：染金髮、戴銀色耳環，與被告壬○○於警訊中所自承：伊有
      染黃色、戴耳環等語相符；再佐以被告壬○○於警訊中亦自承：（車號ＩＵＪ
      ─七七七號）是母親葉春蘭所有，但均是伊在使用等語，於偵查中自承：（機
      車借何人用？）伊沒借人騎等語（以上見同前偵查卷第一０至一一、二０、四
      一頁反面）；足徵被告子○○於警訊中所述小峰之人，係迴護被告壬○○之詞
      ，與其共同搶奪之人，確係被告壬○○無疑。
    (二)被告子○○雖翻異前開自白，改稱：當天伊與被告壬○○和朋友在喝酒唱歌，
      並未騎車經過該處，上開手機係伊等返家途中檢得云云。被告壬○○亦辯稱：
      伊當天並未騎機車經過該處云云。然查，被告子○○、壬○○就當日係與何人
      一同唱歌，於偵、審中始終未能提出該友人年籍資料以供本院查證，其所述不
      在場云云，已難憑信；況且，被告壬○○就此於警訊中亦自承：（你如何確定
      於案發即十月二十六日前往中壢市好樂迪ＫＴＶ唱歌？）伊不能確定日期，但
      伊確實十月間有前往該處，是縱令屬實，亦難據為有利於被告二人之認定；此
      外，被告子○○於本院調查中所述該手機係渠等唱完歌後返家途中所拾得云云
      ，然被告壬○○就此卻於警訊中供稱：（你是否知道子○○將該搶來的手機賣
      給草漯一家愛快通訊行？）伊知道他曾經賣過幾次但伊不知道手機來源等語，
      根本並未提及被告子○○上開所述返家途中拾得手機之事，於本院調查中經本
      院隔離訊問後，被告壬○○供稱：（提示九十年偵字第一九三二０號第四三頁
      切結書）伊知道她當天要拿該手機去賣，但是伊沒有去，（她有無跟你說手機
      如何來的？）沒有，當天伊等是伊起去唱歌，當時伊喝醉了，隔天她就拿著該
      手機說要拿去賣等語（以上見同前偵查卷第一一頁，本院九十二年三月五日訊
      問筆錄），亦與被告子○○上開所述相左。是被告二人此部分否認犯罪之辯解
      ，核屬臨訟卸責之詞，難以憑採。
二、右揭事實二之共同竊盜犯行，業據被告子○○於警訊及偵、審中坦承不諱，核與
    被害人丁○○於警訊中所指車輛遭敲破玻璃及所失竊財物等情相符，而被告子○○確於竊得該手機後持往「全友通訊廣場」出售，亦據證人即該通訊行負責人乙○○於本院調查中證述明確，並有買賣契約書一紙在卷足憑（以上見九十一年度
    偵字第四三九七號卷第二０、二三頁，本院九十二年五月十九日訊問筆錄），綜
    上足徵被告子○○此部分自白竊盜犯行確與事實相符。至係何人與之共犯，被告
    子○○固於警訊及偵、審中供稱：係與丙○○共同竊取云云。惟按共同被告所為
    不利於己之供述，固得採為其他共同被告犯罪之證據，惟此項不利之供述，仍應
    調查其他必要之證據，以察其是否與事實相符，自難專憑此項供述，為其他共同
    被告犯罪事實之認定（最高法院三十一年上字第二四二三號判例要旨參照）。是
    就此部分而言，若被告子○○所述屬實，其與丙○○間有共犯關係，按上說明，
    丙○○是否與其共犯此部分竊盜犯行，自應有其他證據佐證之。然丙○○就此迭
    於偵、審中否認之，而依被害人丁○○警訊中所述，並無從指認係何人所為，又
    依證人乙○○於本院調查中所述，亦僅止於證明係被告子○○出售該手機，而無
    從證明丙○○有因此朋分所得款項。從而，此部分除被告子○○單方面供述外，
    並無其他證據足以佐認，自難專憑被告子○○供述，遽為不利於丙○○之認定。
    從而，僅足以推認被告子○○係與姓名年籍不詳之成年男子共同為之。
三、右揭事實三之牙保贓物犯行，被告子○○則矢口否認之，就摩托羅拉廠牌Ｔ二六
    八八型手機部分辯稱：該手機係丙○○交給伊去賣的，伊只分到一點錢，並不知
    道該手機來源云云；就諾基亞廠牌八八五０型手機則辯稱：伊未拿該手機出售云
    云。然查：
    (一)該摩托羅拉廠牌Ｔ二六八八型手機係余艷所有，於九十年十一月二十九日，在
      桃園縣中壢市○○○路○段二二三巷口，遭不詳姓名之人搶奪一事，業據被害
      人余艷於警訊及偵查中陳述明確（見九十一年度偵字第四三九七號卷第六三、
      六八至六九頁）。而該手機係被告子○○於右開時間，偕同被告壬○○、證人
      卯○○至「全友通訊廣場」賣與乙○○等情，業據證人乙○○於本院調查中證
      述明確，並有前揭卷附買賣契約書可按。被告子○○就該手機來源雖供稱：係
      丙○○交付要其出售云云（至警訊中所述係被告壬○○搶奪而得，此部分詳後
      五(一)2.所述）。然查，丙○○就此則於偵查及本院調查中否認有交付該手機之
      情，參以證人乙○○就此於本院調查中明確證稱：印象中第一次是三個人一起
      來，是被告二人及卯○○一起來等語，是若丙○○有意出售該手機朋分款項，
      大可隨同被告子○○前往，何須如此大費周章先由被告子○○出售，再由其轉
      交售得款項？至證人卯○○於本院調查中雖證稱：（知不知道賣的手機怎麼來
      的？）子○○叫伊跟壬○○陪她一起去，丙○○拿給她的等語，然經本院質以
      丙○○係交付何種型式手機？其答稱：沒有注意看等語（見本院九十二年五月
      十九日訊問筆錄），則證人卯○○亦無從證明被告子○○所出售該手機，確係
      丙○○所交付。從而，此部分除被告子○○單方面供述外，並無其他證據足以
      佐認，自難專憑被告子○○供述，遽為不利於丙○○之認定。故僅足以推認被
      告子○○係自姓名年籍不詳之成年男子處收受該手機。至被告子○○雖辯稱不
      知該手機來源云云。然查，被告子○○在出售該手機時所出具與「全友通訊廣
      場」之買賣契約書，係偽以「鐘曉婷」名義為立約人，且其上所載年籍資料均
      不實在等情，業據被告子○○於偵查中供承在卷（見同上偵查卷第四九至五０
      頁），顯見被告子○○對該手機係屬來路不明之贓物有所認識。從而，被告子
      ○○猶應允代為出售而收受，且旋即於當日持至前開「全友通訊廣場」賣與乙○○，其有牙保贓物之犯行，至為明確。
    (二)該諾基亞廠牌八八五０型手機係甘文所有，借由辛○○使用，辛○○於九十
      年十一月二十二日在上址遺失等情，業據被害人辛○○於警訊中陳述甚明（見
      同上偵查卷第二一至二二頁）。被告子○○雖否認有收受該手機並出售與「全
      友通訊廣場」之情，然證人乙○○就此於本院調查中證稱：依照買賣契約書上
      所示日期，子○○總共來三次˙˙˙所買賣之機型如買賣契約書上所載等語，
      而卷附買賣契約書確有「12/00 00000000 0000000」之記載。從而被告子○○
      空言否認有出售該手機之辯解，自無足取。參以被告子○○對該手機來源始終
      無法交代，且係以同一買賣契約書方式出售該手機與「全友通訊廣場」等情，
      自足徵其對該手機係屬來路不明之贓物有所認識，且自姓名年籍不詳之成年男
      子處收受後出售。
綜右事證，被告子○○、壬○○否認犯罪之辯解，核屬卸責之詞，難以憑採。被告二
人共同搶奪之犯罪事實、被告子○○共同竊盜、牙保贓物之犯罪事實均已經證明，應
依法論科。
四、核被告子○○、壬○○上開事實一所為，均係犯刑法第三百二十五條第一項之搶
    奪罪，渠等間具有犯意聯絡及行為分擔，應論以共同正犯。核被告子○○事實二
    所為，係犯刑法第三百二十條第一項之竊盜罪。事實三所為，係犯刑法第三百四
    十九條第二項之牙保贓物罪。被告子○○就事實二之竊盜犯行，與該不詳姓名成
    年男子間，具有犯意聯絡及行為分擔，應論以共同正犯；被告子○○事實三所示
    先後二次牙保贓物犯行，時間緊接、所犯係構成要件相同之罪，顯係基於概括犯
    意為之，應依連續犯規定以一罪論。公訴意旨認被告子○○事實三所為係犯收受
    贓物罪，然本件被告子○○收受手機目的在代為出售，且其後確有持以出售與證
    人乙○○，已如前述，則被告子○○實係為牙保該等贓物，故公訴人此部分所指
    尚有未洽，惟其基本社會事實同一，爰變更該部分起訴法條。至被告子○○右揭
    事實三出售手機時，在「全友通訊廣場」之買賣契約書立約人欄上偽造「鐘曉婷
    」之署名，此係證人乙○○在其出售時所要求出具，是被告子○○此部分顯係臨
    時起意而為，此部分本院無從併予審理，應由公訴人另行偵處，附此敘明。被告
    子○○所犯上開共同搶奪、共同竊盜及連續收受贓物三罪間，犯意個別、罪名有
    異，應予分論併罰。爰審酌被告二人年輕力壯，竟不思正途為右揭搶奪犯行，及
    對被害人所受損害，犯後一再飾詞否認，態度不佳等一切情狀，分別就所犯上開
    各罪量處如主文所示之刑，並就被告子○○所分別宣告之有期徒刑部分，依法定
    其應執行刑，以示懲儆。
五、公訴意旨另以：
    (一)被告壬○○於九十年十一月十日凌晨，騎乘機車自桃園縣中壢市○○路沿龍岡
      路，一路尾隨被害人癸○○所騎乘機車，同日凌晨三時十分許行至龍岡路一段
      一八二號前，被告壬○○將機車駛近搶奪癸○○所有置於機車腳踏板上之皮包
      一個（內有諾基亞廠牌八二五０型手機（序號000000000000000）、身分證、
      駕照、健保卡、八千五百餘元）；又於同年月二十九日下午四時三十分許，騎
      乘機車，在桃園縣中壢市○○○路○段二二三巷口，趁同向騎乘自行車之余艷
      不及防備之際，搶奪余艷所有置於自行車把手之皮包一個（內有一千二百元，
      摩托羅拉廠牌Ｔ二六八八型手機（序號000000000000000）一支）。訊據被告
      壬○○堅詞否認有公訴人此部分所指搶奪犯行，辯稱：該諾基亞廠牌八二五０
      型手機是伊撿到的，該Ｔ二六八八型手機是被告子○○拿去賣的，伊不知道如
      何來的等語。經查：
    1.公訴人認被告壬○○涉有上開搶奪被害人癸○○犯行，係以：員警於九十一年
      二月一日持搜索票至其住處搜索，扣得被害人癸○○所有前開遭搶奪之諾基亞
      廠牌八二五０型手機，而被害人癸○○亦於警訊及偵查中指陳遭搶奪之情等為
      據。然查，被告壬○○所述該手機係其拾得乙情，員警於查獲本案並自被告子
      ○○處扣得被害人癸○○遭搶奪之手機後，被告子○○就此於警訊中供稱：該
      行動電話是壬○○與他媽媽葉春蘭於九十年十二月間撿到的，由壬○○交給伊
      的等語（見九十一年度偵字第四三九七號卷第一二頁反面），與被告壬○○上
      開所述，若合符節。參以被害人癸○○警訊及偵查中所述，僅止於證明有遭人
      搶奪財物之情，並無法明確指訴係被告壬○○所為，而被害人癸○○於本院調
      查中，經其當庭指認被告壬○○，其陳稱：伊是騎機車，伊走龍岡路騎地下道
      要回家，地下道出去過了十字路口，約河堤的地方，伊騎比較慢，伊要出地下
      道的時候覺得後面有人在跟伊，伊稍微回頭看，看到一個男生騎機車，因為伊
      也沒有後照鏡，伊感覺那台機車愈來愈靠近伊，他從伊右後方搶我掛在機車把
      手下面那邊掛勾的包包，當時是凌晨三點多，（搶你的人有無戴安全帽？）有
      戴全罩式的安全帽，（有無看到搶你的人的長相？）沒有看清楚，因為路雖然
      有路燈，但不是很亮，所以還是暗暗的，（搶你的人是否庭上的被告？）沒有
      辦法確定，因為太暗了等語（見本院九十二年四月十六日訊問筆錄）。從而，
      公訴人此部分所指搶奪犯行，尚無法證明。
    2.公訴人認被告壬○○涉有上開搶奪被害人余艷犯行，係以被告子○○於警訊中
      供稱：上開出售予「全友通訊廣場」摩托羅拉廠牌Ｔ二六八八型手機是被告壬○○搶奪得來交予其販售，及被害人余艷於警訊及偵查中之指訴等為據。然查
      ，被告子○○其後於偵查中即改稱：該手機是丙○○所交付云云，已如前三所
      述，是被告子○○供述先後已有不一。再者，被害人余艷於警訊及偵查中所述
      ，亦無從明確指認該次搶奪之行為人確係被告壬○○。從而，此部分除共同被
      告警訊中供述外，並無其他補強證據足以擔保該供述之真實性，自難以此遽為
      不利於被告壬○○之認定。
    3.綜上，公訴人此部分所指被告壬○○搶奪犯行尚屬不能證明，然公訴意旨認此
      部分與其前揭所論事實一所示搶奪犯行間具有連續犯之裁判上一罪關係，爰不
      另為無罪諭知。
    (二)被告子○○與壬○○共同意圖為自己不法所有，於九十年十月中旬某日，在桃
      園縣縣新屋鄉永安漁港某處，打破車牌號碼ＲＺ─三０三三號自用小客車玻璃
      ，竊取車內戊○○所有之皮包一個（內有證件及諾基亞廠牌三三一０型手機，
      序號000000000000000）；同年十一月二日下午某時，在桃園縣新屋鄉永安漁
      港，竊取馮玊煌所有置於機車置物箱內之摩托羅拉廠牌Ｖ三六八八型（序號
      000000000000000）一支，再以一千五百元出售。訊據被告子○○堅詞否認此
      部分竊盜犯行，辯稱：該諾基亞廠牌三三一０型手機是伊拾得；該摩托羅拉廠
      牌Ｖ三六八八型手機是丙○○交給伊賣的等語。經查：
    1.公訴人認被告子○○涉有竊取被害人戊○○財物犯行，係以被告子○○於九十
      年十一月九日，經員警至其與被告壬○○同居處查獲被害人戊○○遭竊之諾基
  亞廠牌三三一０型手機等為據。然被告子○○取得該手機來源諸端，非必係出
      於竊取一途。況且，依被害人戊○○於警訊中所述（見九十年度偵字第一九三
      二０號卷第一六至一七頁），並無從確認係何人所為。尚難僅以被告子○○單
      純持有該失竊手機，據以推認此必係其竊取所得。
    2.公訴人認被告子○○涉有竊取被害人寅○○財物犯行，係以被告子○○持該摩
      托羅拉廠牌Ｖ三六八八型手機出售予「愛快通訊行」等為據。然查，依被害人
      寅○○於警訊中所述（見九十一年度偵字第八一四七號卷第二四至二五頁），
      並無從指認遭竊財物係被告子○○所為；而證人即該通訊行收購該手機之人己○○於警訊及偵、審中所述，亦僅止於證明被告子○○有出售該手機之事，並
      無從證明被告壬○○有共同參與出售之情。從而，公訴人此部分所指竊盜犯行
      ，亦無從證明。
    3.綜上，公訴人此部分所指被告子○○竊盜犯行尚屬不能證明，然公訴意旨認此
      部分與其前揭所論事實二所示竊盜犯行間具有連續犯之裁判上一罪關係，爰不
      另為無罪諭知。
貳、無罪部分：
一、公訴意旨略以：被告壬○○與被告子○○共同意圖為自己不法所有，於九十年十
    月中旬某日，在桃園縣新屋鄉永安漁港某處，打破車牌號碼ＲＺ─三０三三號自
    用小客車玻璃，竊取車內戊○○所有之皮包一個（內有證件及諾基亞廠牌三三一
    ０型手機，序號000000000000000）；同年月二十七日下午二時許，在同縣新屋
    鄉永安漁港停車場內，破壞丁○○所有之車牌號碼Ｖ八─九九九五號自用小客車
    玻璃後，竊取車內丁○○所有之諾基亞廠牌八八五０型手機（序號 00000000000
    000）；同年十一月二日下午某時，在桃園縣新屋鄉永安漁港，竊取馮玊煌所有
    置於機車置物箱內之摩托羅拉廠牌Ｖ三六八八型（序號000000000000000）一支
    ；又於九十年十一月二十二日拾獲辛○○所有於同日某時遺失之諾基亞廠牌八八
    五０型（序號000000000000000）手機；因認被告壬○○所為涉有竊盜及侵占遺
    失物等罪嫌。
二、訊據被告壬○○堅詞否認有公訴人上開所指竊盜及侵占遺失物等犯行，辯稱：伊
    未為上開竊盜行為，亦未拾得辛○○所遺失上開手機等語。公訴人認被告壬○○
    涉有竊取被害人戊○○財物犯行，係以被告子○○於九十年十一月九日，經員警
    至其與被告壬○○同居處查獲被害人戊○○遭竊之諾基亞廠牌三三一０型手機等
    為據；認被告壬○○涉有竊取被害人丁○○財物犯行，係以被告壬○○與子○○
    共同出售被害人丁○○遭竊之諾基亞廠牌八八五０型手機；認被告壬○○涉有竊
    取被害人寅○○所有財物，係以被告子○○出售被害人寅○○所失竊之摩托羅拉
    廠牌Ｖ三六八八型手機；認被告壬○○涉有侵占辛○○所遺失之諾基亞廠牌八八
    五０型手機，係以被告子○○出售該手機等為據。
三、按犯罪事實應依證據認定之，無證據不得推定其犯罪事實；又不能證明被告犯罪
    或其行為不罰者，應諭知無罪之判決；刑事訴訟法第一百五十四條、第三百零一
    條第一項分別定有明文。所謂認定犯罪事實之證據，係指足以認定被告確有犯罪
    行為之積極證據而言，該項證據自須適合於被告犯罪事實之認定，始得採為斷罪
    資料。且刑事訴訟上證明之資料，無論其為直接或間接證據，均須達於通常一般
    之人均不致有所懷疑，而得確信其為真實之程度，始得據為有罪之認定，若其關
    於被告是否犯罪之證明未能達此程度，而有合理懷疑之存在，致使無從形成有罪
    之確信，根據「罪證有疑、利於被告」之證據法則，即不得遽為不利被告之認定
    ，最高法院著有五十三年著有臺上字第六五六號、二十九年上字第三一０五號、
    七十六年度臺上字第四九八六號判例可資參照。經查：
    (一)公訴人所指被告壬○○共同竊取被害人戊○○、寅○○財物部分，公訴人所舉
      證據尚不足以證明，此詳見前揭壹五(二)部分所述。
    (二)公訴人所指被告壬○○共同竊取被害人丁○○財物部分，依前揭壹二部分所述
      ，僅足以推認係被告子○○與姓名年籍不詳之成年男子共同為之，並無證據足
      以顯示被告壬○○有共同參與之行為。
    (三)被告子○○出售辛○○所遺失之諾基亞廠牌八八五０型手機，依被告子○○於
      警訊及偵、審中歷次供述，並未提及係被告壬○○所交付，而依辛○○於警訊
      中所述，亦僅止於證明所使用該手機有遺失之情，並無從證明係被告壬○○所
      拾得而交付與被告子○○。
四、綜右理由，公訴人所引證據尚不足援為被告壬○○有前揭竊盜、侵占遺失物等犯
    行之認定，此外，復查無其他證據足認被告壬○○有公訴人此部分所指犯行，按
    上說明，自應為無罪諭知。
據上論斷，應依刑事訴訟法第二百九十九條第一項前段、第三百條、第三百零一條第
一項，刑法第二十八條、第三百二十條第一項、第三百二十五條第一項、第三百四十
九條第二項、第五十一條第五款，罰金罰鍰提高標準條例第一條前段，判決如主文。
本案經檢察官羅秀蓮到庭執行職務。
中      華      民      國    九十二    年      七      月      十      日
                              臺灣桃園地方法院刑事第五庭
                                  審判長法  官  江振義
                                        法  官  林婷立
                                        法  官  許泰誠
右正本證明與原本無異。
如不服本判決應於收受送達後十日內向本院提出上訴書狀，其未敘述上訴之理由者並
得於提起上訴後十日內向本院補提理由書（均須按他造當事人之人數附繕本）。
                                        書記官  王嘉麒
中      華      民      國    九十二    年      八      月   二十六     日
附錄本判決論罪科刑依據之法條：
中華民國刑法第三百二十條
 (普通竊盜罪、竊佔罪)
意圖為自己或第三人不法之所有，而竊取他人之動產者，為竊盜罪，處五
年以下有期徒刑、拘役或五百元以下罰金。
中華民國刑法第三百二十五條
 (普通搶奪罪)
意圖為自己或第三人不法之所有，而搶奪他人之動產者，處六月以上五年
以下有期徒刑。
中華民國刑法第三百四十九條
收受贓物者，處三年以下有期徒刑、拘役或五百元以下罰金。
搬運、寄藏、故買贓物或為牙保者，處五年以下有期徒刑、拘役或科或併
科一千元以下罰金。


司法院資訊處製作；財團法人民間司法改革基金會備份。
